ܝܬܒ,,pʿal,ethpʿel,paʿʿel,ethpaʿʿal,aphʿel,ettaphʿal
perfect,3MS,ܝܺܬܰܒ,ܐܶܬܺܝܬܶܒ,ܝܰܬܶܒ,ܐܶܬܝܰܬܰܒ,ܐܰܘܬܶܒ,ܐܶܬܬܰܘܬܰܒ
perfect,3FS,ܝܶܬܒܰܬ,ܐܶܬܝܰܬܒܰܬ,ܝܰܬܒܰܬ,ܐܶܬܝܰܬܒܰܬ,ܐܰܘܬܒܰܬ,ܐܶܬܬܰܘܬܒܰܬ
perfect,2MS,ܝܺܬܰܒܬ,ܐܶܬܺܝܬܶܒܬ,ܝܰܬܶܒܬ,ܐܶܬܝܰܬܰܒܬ,ܐܰܘܬܶܒܬ,ܐܶܬܬܰܘܬܰܒܬ
perfect,2FS,ܝܺܬܰܒܬܝ,ܐܶܬܺܝܬܶܒܬܝ,ܝܰܬܶܒܬܝ,ܐܶܬܝܰܬܰܒܬܝ,ܐܰܘܬܶܒܬܝ,ܐܶܬܰܝܘܰܒܬܝ
perfect,1CS,ܝܶܬܒܶܬ,ܐܶܬܝܰܬܒܶܬ,ܝܰܬܒܶܬ,ܐܶܬܝܰܬܒܶܬ,ܐܰܘܬܒܶܬ,ܐܶܬܰܝܘܒܶܬ
perfect,3MP,ܝܺܬܰܒܘ,ܐܶܬܺܝܬܶܒܘ,ܝܰܬܶܒܘ,ܐܶܬܝܰܬܰܒܘ,ܐܰܘܬܶܒܘ,ܐܶܬܬܰܘܬܰܒܘ
perfect,3FP,ܝܺܬܰܒ̈ܝ,ܐܶܬܺܝܬܶܒ̈ܝ,ܝܰܬܶܒ̈ܝ,ܐܶܬܝܰܬܰܒ̈ܝ,ܐܰܘܬܶܒ̈ܝ,ܐܶܬܬܰܘܬܰܒ̈ܝ
perfect,2MP,ܝܺܬܰܒܬܽܘܢ,ܐܶܬܺܝܬܶܒܬܽܘܢ,ܝܰܬܶܒܬܽܘܢ,ܐܶܬܝܰܬܰܒܬܽܘܢ,ܐܰܘܬܶܒܬܽܘܢ,ܐܶܬܬܰܘܬܰܒܬܽܘܢ
perfect,2FP,ܝܺܬܰܒܬ̈ܶܝܢ,ܐܶܬܺܝܬܶܒ̈ܬܶܝܢ,ܝܰܬܶܒܬ̈ܶܝܢ,ܐܶܬܝܰܬܰܒ̈ܬܶܝܢ,ܐܰܘܬܶܒܬ̈ܶܝܢ,ܐܶܬܬܰܘܬܰܒ̈ܬܶܝܢ
perfect,1CP,ܝܺܬܰܒܢ,ܐܶܬܺܝܬܶܒܢ,ܝܰܬܶܒܢ,ܐܶܬܝܰܬܰܒܢ,ܐܰܘܬܶܒܢ,ܐܶܬܬܰܘܬܰܒܢ
imperfect,3MS,ܢܺܐܬܽܘܒ,ܢܶܬܺܝܬܶܒ,ܢܝܰܬܶܒ,ܢܶܬܝܰܬܰܒ,ܢܰܘܬܶܒ,ܢܶܬܬܰܘܬܰܒ
imperfect,3FS,ܬܺܐܬܽܘܒ,ܬܶܬܺܝܬܶܒ,ܬܝܰܬܶܒ,ܬܶܬܝܰܬܰܒ,ܬܰܘܬܶܒ,ܬܶܬܬܰܘܬܰܒܝ
imperfect,2MS,ܬܺܐܬܽܘܒ,ܬܶܬܺܝܬܶܒ,ܬܝܰܬܶܒ,ܬܶܬܝܰܬܰܒ,ܬܰܘܬܶܒ,ܬܶܬܬܰܘܬܰܒ
imperfect,2FS,ܬܺܐܬܒܺܝܢ,ܬܶܬܝܰܬܒܺܝܢ,ܬܝܰܬܒܺܝܢ,ܬܶܬܝܰܬܒܺܝܢ,ܬܰܘܬܒܺܝܢ,ܬܶܬܬܰܘܬܒܺܝܢ
imperfect,1CS,ܐܶܝܬܽܘܒ,ܐܶܬܺܝܬܶܒ,ܐܶܝܰܬܶܒ,ܐܶܬܝܰܬܰܒ,ܐܰܘܬܶܒ,ܐܶܬܬܰܘܬܰܒ
imperfect,3MP,ܢܺܐܬܒܽܘܢ,ܢܶܬܺܝܰܬܒܽܘܢ,ܢܝܰܬܒܽܘܢ,ܢܶܬܝܰܬܒܽܘܢ,ܢܰܘܬܒܽܘܢ,ܢܶܬܬܰܘܬܒܽܘܢ
imperfect,3FP,ܢܺܐܬ̈ܒܳܢ,ܢܶܬܺܝܰܬܒ̈ܳܢ,ܢܝܰܬܒ̈ܳܢ,ܢܶܬܝܰܬܒ̈ܳܢ,ܢܰܘܬܒ̈ܳܢ,ܢܶܬܬܰܘܬܒ̈ܳܢ
imperfect,2MP,ܬܺܐܬܒܽܘܢ,ܬܶܬܺܝܰܬܒܽܘܢ,ܬܝܰܬܒܽܘܢ,ܬܶܬܝܰܬܒܽܘܢ,ܬܰܘܬܒܽܘܢ,ܬܶܬܬܰܘܬܒܽܘܢ
imperfect,2FP,ܬܺܐ̈ܬܒܳܢ,ܬܶܬܺܝܰܬܒ̈ܳܢ,ܬܝܰܬܒ̈ܳܢ,ܬܶܬܝܰܬܒ̈ܳܢ,ܬܰܘܬܒ̈ܳܢ,ܬܶܬܬܰܘܬܒ̈ܳܢ
imperfect,1CP,ܢܺܐܬܽܘܒ,ܢܶܬܺܝܬܶܒ,ܢܝܰܬܶܒ,ܢܶܬܝܰܬܰܒ,ܢܰܘܬܶܒ,ܢܶܬܬܰܘܬܰܒ
imperative,MS,ܝܺܬܽܘܒ,ܐܶܬܝܰܬܒ,ܝܰܬܶܒ,ܐܶܬܝܰܬܰܒ,ܐܰܘܬܶܒ,ܐܶܬܬܰܘܬܰܒ
imperative,FS,ܝܺܬܽܘܒܝ,ܐܶܬܝܰܬܒܝ,ܝܰܬܶܒܝ,ܐܶܬܝܰܬܰܒܝ,ܐܰܘܬܶܒܝ,ܐܶܬܬܰܘܬܰܒܝ
imperative,MP,ܝܺܬܽܘܒܘ,ܐܶܬܝܰܬܒܘ,ܝܰܬܶܒܘ,ܐܶܬܝܰܬܰܒܘ,ܐܰܘܬܶܒܘ,ܐܶܬܬܰܘܬܰܒܘ
imperative,FP,ܝܺܬܽܘܒ̈ܝ,ܐܶܬܝܰܬܒ̈ܝ,ܝܰܬܶܒ̈ܝ,ܐܶܬܝܰܬܰܒ̈ܝ,ܐܰܘܬܶܒ̈ܝ,ܐܶܬܬܰܘܬܰܒ̈ܝ
active-participle,MS,ܝܳܬܶܒ,ܡܶܬܺܝܬܶܒ,ܡܝܰܬܶܒ,ܡܶܬܝܰܬܰܒ,ܡܰܘܬܶܒ,ܡܶܬܬܰܘܬܰܒ
active-participle,FS,ܝܳܬܒܳܐ,ܡܶܬܝܰܬܒܳܐ,ܡܝܰܬܒܳܐ,ܡܶܬܝܰܬܒܳܐ,ܡܰܘܬܒܳܐ,ܡܶܬܬܰܘܬܒܳܐ
active-participle,MP,ܝܳܬܒܺܝܢ,ܡܶܬܝܰܬܒܺܝܢ,ܡܝܰܬܒܺܝܢ,ܡܶܬܝܰܬܒܺܝܢ,ܡܰܘܬܒܺܝܢ,ܡܶܬܬܰܘܬܒܺܝܢ
active-participle,FP,ܝܳܬ̈ܒܳܢ,ܡܶܬܝܰܬܒ̈ܳܢ,ܡܝܰܬܒ̈ܳܢ,ܡܶܬܝܰܬܒ̈ܳܢ,ܡܰܘܬܒ̈ܳܢ,ܡܶܬܬܰܘܬܒ̈ܳܢ
passive-participle,MS,ܝܺܬܺܝܒ,,ܡܝܰܬܰܒ,,ܡܰܘܬܰܒ,
passive-participle,FS,ܝܺܬܺܝܒܳܐ,,ܡܝܰܬܒܳܐ,,ܡܰܘܬܒܳܐ,
passive-participle,MP,ܝܺܬܺܝܒܺܝܢ,,ܡܝܰܬܒܺܝܢ,,ܡܰܘܬܒܺܝܢ,
passive-participle,FP,ܝܺܬܺܝܒ̈ܳ,,ܡܝܰܬ̈ܒܳܢ,,ܡܰܘܬ̈ܒܳܢ,
infinitive,,ܡܺܐܬܰܒ,ܡܶܬܺܝܬܳܒܽܘ,ܡܝܰܬܳܒܽܘ,ܡܶܬܝܰܬܳܒܽܘ,ܡܰܘܬܳܒܽܘ,ܡܶܬܬܰܘܬܳܒܽܘ
